【裁判字號】    97,交上易,214
【裁判日期】    970923
【裁判案由】    過失傷害
【裁判全文】
臺灣高等法院刑事判決               97年度交上易字第214號
上  訴  人  臺灣臺北地方法院檢察署檢察官
被      告  乙○○
上列上訴人因過失傷害案件，不服臺灣臺北地方法院97年度交易
字第121號，中華民國97年7月11日第一審判決（起訴案號：臺灣
臺北地方法院檢察署96年度偵字第24329號），提起上訴，本院
判決如下：
    主  文
上訴駁回。
    事  實
一、乙○○於民國96年4月19日下午4時15分許，駕駛車牌號碼HT
    －3127號自用小客車，沿臺北市○○○路○段218巷雙線道由
    西向東方向行駛，行經羅斯福路5段218巷與同巷38弄無號誌
    之交叉路口，本應注意汽車行駛時，駕駛人應注意車前狀況
    ，隨時採取必要之安全措施，且依當時情形並無不能注意之
    情事，竟疏未注意車前狀況及隨時採取必要之安全措施即貿
    然前行，適有甲○○騎乘車牌號碼CPZ－673號重型機車，沿
    臺北市○○○路○段218巷38弄單線道由南向北方向行駛至該
    處，原應注意駕駛人行至未設標誌、標線或號誌劃分幹、支
    線道之交叉路口，少線道車應暫停讓多線道車先行，且依當
    時情形並無不能注意之情事，竟亦疏未注意，未暫停讓多線
    道車先行而繼續前行（無證據顯示超速行駛），致乙○○所
    駕駛上開車輛於到達該路口時，前車頭撞擊先到達該路口之
    甲○○所騎乘機車之左側車身，甲○○當場倒地，受有左胸
    、左手腕、右手食指挫傷及雙膝擦傷之傷害，乙○○於臺北
    市政府警察局文山第二分局員警前往現場處理時，在前述犯
    行未為有偵查犯罪職權之公務員知悉前，當場主動向員警自
    首，承認為肇事人而接受裁判。
二、案經甲○○訴由臺北市政府警察局文山第二分局報告臺灣臺
    北地方法院檢察署檢察官偵查起訴。
    理  由
一、訊據被告乙○○坦承過失傷害之犯行不諱（見原審97年5月
    28日審理筆錄），核與證人即告訴人甲○○於警詢及偵查中
    指證之情節相符（見偵查卷第6至7、48至49頁），並有臺北
    市政府警察局文山第二分局交通分隊道路交通事故現場圖、
    道路交通事故談話紀錄表、道路交通事故調查報告表（一）
    （二）、現場相片，暨告訴人之臺北市立萬芳醫院乙種診斷
    證明書等件（見偵查卷第8、10至14、31至36、38至45頁）
    附卷可稽；又按汽車行駛時，駕駛人應注意車前狀況，並隨
    時採取必要之安全措施，道路交通安全規則第94條第3項定
    有明文，而本件依卷附道路交通事故調查報告表（一）所載
    ，事發當時天候晴，日間自然光線，道路無缺陷、無障礙物
    、視距良好，以當時客觀環境觀察，並無不能注意之情形，
    被告竟疏未注意而貿然前行，致所駕駛汽車之前車頭撞擊告
    訴人所騎乘機車之左側車身，被告應注意、能注意而未注意
    ，堪認有過失；且被告之過失行為與告訴人之傷害結果間，
    具有相當因果關係。綜上所述，本件事證明確，應依法論科
    。
二、原審核被告乙○○所為，係犯刑法第284條第1項前段之過失
    傷害罪。檢察官起訴書雖以被告係違反汽車行至無號誌之交
    岔路口，左方車應暫停讓右方車先行之注意義務而有過失，
    惟按汽車行至未設標誌、標線或號誌劃分幹、支線道者，少
    線道車應暫停讓多線道車先行，車道數相同時，轉彎車應暫
    停讓直行車先行，同為直行車或轉彎車者，左方車應暫停讓
    右方車先行，道路交通安全規則第102條第1項第2款定有明
    文，查本件事故地點為未設標誌、標線或號誌劃分幹、支線
    道之交叉路口，而被告所行駛之臺北市○○○路○段218巷為
    雙線道，告訴人所行駛之同巷38弄為單線道等情，有道路交
    通事故現場圖、現場相片等件附卷可稽，依上開路權規定，
    少線道車之告訴人應暫讓多線道車之被告，是本件被告並無
    違反路權規定之注意義務，檢察官此節尚有誤會，然依雙方
    車輛撞擊位置，係被告車輛之前車頭撞擊告訴人車輛之左側
    車身，足認告訴人先到達路口，則後到達路口之被告猶貿然
    前行，致生本件事故，被告仍違反未注意車前狀況及隨時採
    取必要安全措施之注意義務而有過失，告訴人則係違反路權
    規定之注意義務而與有過失，附此敘明。被告肇事後，於臺
    北市政府警察局文山第二分局員警前往現場處理時，在其犯
    行未為有偵查犯罪職權之公務員知悉前，當場主動向員警自
    首，承認為肇事人而接受裁判等情，有道路交通事故肇事人
    自首情形紀錄表一紙在卷可考（見偵查卷第37頁），被告對
    於未發覺之罪自首而接受裁判，依刑法第62條前段規定，減
    輕其刑。爰審酌被告於犯罪後坦承犯行，惟於偵查及審理中
    多次聲稱欲賠償告訴人之損失而均未履行，迄未與告訴人達
    成和解，暨被告與告訴人之過失程度、告訴人傷勢之輕重、
    被告之生活狀況、品行、智識程度等一切情狀，量處拘役40
    日，並諭知易科罰金之折算標準。再本件被告之犯罪時間，
    係於96年4月24日之前，且無中華民國96年罪犯減刑條例所
    定不得減刑之情形，爰依同條例第2條第1項第3款規定減其
    宣告刑二分之一，並諭知減刑後易科罰金之折算標準。其認
    事用法，核無違誤。檢察官上訴意旨以被告反悔不賠償為由
    ，認原審量刑過輕。惟查：原審對此已為衡酌，未有不當，
    檢察官據以指摘原判決，並無理由，應予駁回。
據上論斷，應依刑事訴訟法第368條，判決如主文。
本案經檢察官呂光華到庭執行職務。
中    華    民    國    97    年    9     月    23    日
                刑事第九庭  審判長法  官  陳貽男
                                  法  官  許宗和
                                  法  官  何信慶
以上正本證明與原本無異。
不得上訴。
                                  書記官  王嗣瑩
中    華    民    國    97    年    9     月    23    日


司法院資訊處製作；財團法人民間司法改革基金會備份。
